【裁判字號】    89,易,1283
【裁判日期】    900619
【裁判案由】    毒品危害防制條例
【裁判全文】
臺灣彰化地方法院刑事判決                        八十九年度易字第一二八三號
    聲  請  人  臺灣彰化地方法院檢察署檢察官
    被      告  甲○○
右列被告因違反毒品危害防制條例案件，經檢察官聲請以簡易判決處刑（八十九年度
毒偵字第五七九號、第二八九九號、第二九００號），本院適用通常程序審理，判決
如左：
    主      文
甲○○連續施用第二級毒品，累犯，處有期徒刑柒月，扣案之吸食器壹組及酒精燈壹
組均沒收，安非他命肆包（其中貳包合計毛重０．八公克，餘貳包合計毛重二公克）
均沒收銷燬之。又連續施用第二級毒品，累犯，處有期徒刑壹年，扣案之過濾器壹組
及玻璃吸管貳支均沒收。應執行有期徒刑壹年伍月，扣案之吸食器壹組、過濾器壹組
、酒精燈壹組及玻璃吸管貳支均沒收，安非他命肆包（其中貳包合計毛重０．八公克
，餘貳包合計毛重二公克）均沒收銷燬之。
    事      實
一、甲○○前因違反麻醉藥品管理條例案件，經法院判處有期徒刑六月確定，並於八
    十七年二月十日易科罰金執行完畢，又因施用第二級毒品安非他命案件，經依臺
    灣南投地方法院八十七年度毒聲字第四六０號裁定送觀察、勒戒後，認無繼續施
    用毒品之傾向，由台灣南投地方法院檢察署檢察官於八十七年十月三十一日，以
    八十七年度偵字第四二四五號處分不起訴確定。竟仍不知悔改，復於五年內，基
    於概括之犯意，自八十八年一月初起，至同年三月二十二日止，連續在南投縣竹
    山鎮○○路一一八號及彰化縣田中鎮某處，將第二級毒品安非他命置於玻璃管內
    點火燒烤施用多次。嗣於下時間、地點，為警查獲：（一）八十八年一月二十三
    日十五時三十分許，南投縣竹山鎮○○路前，扣得其所有之安非他命二包（合計
    毛重０．八公克）。（二）八十八年三月二十二日十九時二十分許，彰化縣二水
    鄉○○路十一之二號，扣得其所有之安非他命二包（合計毛重二公克）及供施用
    之吸食器一組、酒精燈一組。經依本院八十八年度毒聲字第一三０七號裁定送臺
    灣彰化看守所附設勒戒處所觀察、勒戒後，認有繼續施用毒品之傾向，由臺灣彰
    化地方法院檢察署檢察官聲請本院於八十八年四月二十三日，以八十八年度毒聲
  字第一六八六號裁定令入戒治處所，施以強制戒治一年，嗣經本院於八十八年十
    月六日，以八十八年度毒聲字第四二六八號裁定停止戒治，所餘戒治期間付保護
    管束。詎於保護管束期間，猶不知悔改，復基於概括之犯意，自八十九年一月二
    十日起，至九十年一月十五日止，連續在彰化縣田中鎮某處及南投縣竹山鎮○○
    路一０一０號其朋友住處，將第二級毒品安非他命置於玻璃管內點火燒烤施用多
    次。嗣於下時間、地點，為警查獲：（一）八十九年一月二十二日十二時五十分
    許，彰化縣田中鎮○○路八一號八樓，扣得其所有供施用之過濾器一組及玻璃吸
    管二支。（二）九十年一月九日，南投縣竹山鎮○○路一０一０號。
二、案經彰化縣警察局北斗、田中分局及南投縣警察局竹山分局報請台灣彰化地方法
    院檢察署檢察官聲請以簡易判決處刑。
    理  由
一、右揭施用第二級毒品安非他命之事實，業據被告供承明白，並有吸食器一組、過
    濾器一組、酒精燈一組、玻璃吸管二支及安非他命肆包扣案可稽，且其為警查獲
    所採尿水經送驗結果，亦發現有甲基安非他命陽性反應，有南投縣衛生局尿液檢
    驗單、彰化縣衛生局煙毒尿液檢驗成績書及濫用藥物尿液檢體檢驗報告各一紙足
    憑。又其因施用第二級毒品安非他命案件，經依臺灣南投地方法院八十七年度毒
    聲字第四六０號裁定送觀察、勒戒後，認無繼續施用毒品之傾向，由台灣南投地
    方法院檢察署檢察官於八十七年十月三十一日，以八十七年度偵字第四二四五號
    處分不起訴確定，以及其又自八十八年一月初起，至同年三月二十二日止，施用
    第二級毒品安非他命，經依本院八十八年度毒聲字第一三０七號裁定送臺灣彰化
    看守所附設勒戒處所觀察、勒戒後，認有繼續施用毒品之傾向，由臺灣彰化地方
    法院檢察署檢察官聲請本院於八十八年四月二十三日，以八十八年度毒聲字第一
    六八六號裁定令入戒治處所，施以強制戒治一年，嗣經本院於八十八年十月六日
    ，以八十八年度毒聲字第四二六八號裁定停止戒治，所餘戒治期間付保護管束等
    情，有刑事裁定、繼續施用毒品傾向證明書及台灣彰化地方法院檢察署刑案資料
    查註紀錄表可參。罪證明確，被告犯行堪予認定。
二、核被告自八十八年一月初起，至同年三月二十二日止施用安非他命所為，及自八
    十九年一月二十日起，至九十年一月十五日止施用安非他命所為，均係犯毒品危
    害防制條例第十條二項之施用第二級毒品罪。其持有安非他命之行為，已為施用
    安非他命之行為所吸收，不另論罪。其自八十八年一月初起，至同年三月二十二
    日止，先後多次施用安非他命之犯行，以及自八十九年一月二十日起，至九十年
    一月十五日止，先後多次施用安非他命之犯行，時間各緊接，犯罪構成要件相同
    ，顯係基於概括犯意為之，應分別依連續犯之規定，以一罪論，並加重其刑。公
    訴意旨雖未敘及被告自八十九年一月二十二日之後，至九十年一月十五日止施用
    安非他命之事實，然此部分與公訴意旨敘及部分既屬連續犯，為裁判上一罪關係
    ，本院自得併予審判。又被告既於八十八年四月二十三日經本院裁定送強制戒治
    ，並已執行，則其於八十九年一月二十日以後施用安非他命之犯行，應係另行起
    意，與八十八年三月二十二日以前施用安非他命之犯行，即無連續犯關係，自應
    分論併罰。公訴人認係連續犯，尚有未洽。再者，被告前因違反麻醉藥品管理條
    例案件，經法院判處有期徒刑六月確定，並於八十七年二月十日易科罰金執行完
    畢，有前揭刑案資料查註紀錄表足據，五年以內再犯有期徒刑以上之上開二罪罪
    ，皆應依累犯之規定，遞加重其刑。爰審酌被告之素行，及其犯罪之動機、目的
    、施用毒品之次數、所生危害並犯罪後之態度良好等一切情狀，所犯二罪，各量
    處如主文所示之刑，並定其應執行之刑。扣案之吸食器、過濾器、酒精燈各一組
    、玻璃吸管二支及安非他命四包（其中二包合計毛重０．八公克，餘二包合計毛
    重二公克），被告供稱皆為其所有，安非他命屬毒品，應予宣告沒收銷燬之。其
    餘則係供施用毒品所用之物，均應併予宣告沒收。
據上論斷，應依刑事訴訟法第二百九十九條第一項前段，毒品危害防制條例第十條第
二項、第十八條第一項前段，刑法第十一條前段、第五十六條、第四十七條、第三十
八條第一項第二款、第五十一條第五款，判決如主文。
中      華      民      國    九十      年      六      月     十九     日
                                臺灣彰化地方法院刑事第三庭
                                    法      官
右正本證明與原本無異。
如不服本判決，應於判決送達後十日內，向本院提出上訴狀( 須附繕本 )。
                                      法院書記官  卓俊杰
中      華      民      國    九十      年      六      月     十九     日


司法院資訊處製作；財團法人民間司法改革基金會備份。
